

CHUNG CÉDRIC

CANDIDATURE EN ALTERNANCE SUR LA FORMATION BACHELOR DÉVELOPPEUR D'APPLICATION WEB

EMPLOI DU TEMPS FLEXIBLE.

À PROPOS DE MOI

Issu d'une formation en informatique de 5 ans à EPITECH Paris, je me suis d'abord spécialisé en management de projet. Après avoir fait une alternance de 2 ans chez Vélib' et une mission pour l'entreprise de conseil Aubey en tant que Product Owner, j'ai décidé de me recentrer sur mes compétences techniques et notamment me spécialiser en développement web en intégrant une alternance

Âge: 25ans Permis B

RECOMMANDATIONS

Mélanie AGANIPPE

Ingénieur d'Affaires | Aubey © 06 60 50 30 17

Martin-Philipe Boutelant

Product Owner Senior | Smovengo © 07 88 04 73 86

CONTACTS

⊠ cedric.chung@epitech.eu

© 06.77.63.07.65

in https://www.linkedin.com/in/cédric-chungb3a07b158

LANGUES

TOEIC 810/990

B1 (niveau lycée)

ACTIVITÉS/LOISIRS

Rubik's cube | record à 27 secondes Vovinam Viet vo dao et VolleyBall Go (jeu de plateau) Jeux vidéos

EXPERIENCES PROFESSIONNELLES

CONSULTANT BUSINESS ANALYST

Aubey | Mars 2024 - Août 2024

- Recette fonctionnelle
- Rédaction d'User Stories et tickets de bug
- Priorisation du backlog
- Affinage du besoin métier
- Suivi assistance des remontées utilisateurs

CHEF DE PROJET

Maecia | Novembre 2022 - Janvier 2023 en alternance

- · Recettes et mise en production
- Animation de réunions et d'ateliers avec les équipes
- Intégration de contenus
- · Suivi auprès du client

PRODUCT OWNER FRONT

Smovengo (opérateurs Vélib') | Octobre 2020 - Octobre 2022 en alternance

- Gestion d'une équipe de développeur externe (PO client)
- Réalisation de maquettes et d'une bibliothèque graphique (FIGMA)
- Gestion des fonctionnalités et priorisation du backlog
- Rédaction d'User Stories et suivi de celles-ci dans un environnement Agile SCRUM
- · Analyse du besoin client
- · Rédaction et validation des tests fonctionnels

COMPÉTENCES

- Bases en développement web (Postman, HTML/CSS)
- Stack MERN (MangoDB, Express, ReactJS, NodeJS)
- Rédaction d'User Stories et maintien du tableau KANBAN (JIRA)
- Réalisation de Maquettes (FIGMA)
- . C, C++, Python
- · Connaissances en Java Spring, Flutter ou Unity

FORMATION

EPITECH PARIS (MSC PRO) SPÉ TRANSFORMATION DIGITALE

5ième année | promo 2023

- · Ecole d'experts en informatique
- Spécialisation incluant des formations en management
- Gestion de projets en groupes
- Projets Web en ReactJS/Node
- Projet Mobile (Application simple d'affichage d'images)